臺灣屏東地方法院刑事判決
           111年度簡上字第24號
公  訴  人  臺灣屏東地方檢察署檢察官
上  訴  人  
即  被  告  賴宜輝


上列上訴人因傷害案件，不服本院110 年度簡字第1534號中華民
國111 年3 月8 日第一審刑事簡易判決（聲請簡易判決處刑案號
：110 年度偵字第5231號），提起上訴，本院管轄之第二審合議
庭判決如下：
    主  文
原判決撤銷。
賴宜輝犯傷害罪，累犯，處拘役伍拾日，如易科罰金，以新台幣
壹仟元折算壹日。
    事  實  及  理  由
一、事實：賴宜輝與謝善二人均為砂石車司機，其等於民國110
    年4月24日12時30分前某時，在屏東縣里港鄉瑞昇砂石場內
    停車排隊時，因賴宜輝鳴按喇叭而發生口角。賴宜輝因認其
    於口角中遭謝善以穢語辱罵，一時氣憤，遂駕車尾隨謝善至
    屏東縣里港鄉砂石專用道（西向）旁某路邊攤，見謝善停車
    購物，即基於傷害人身體之犯意，下車徒手毆打謝善，致謝
    善受有頭部外傷併腦震盪、鼻部挫擦傷及肢體多處挫擦傷等
    傷害。
二、前開事實業據被告於警詢、偵查及本院審理中坦承不諱，核
    與證人即告訴人謝善之證述相符，且有行車紀錄器影像截圖
    4 張，告訴人受傷照片4 張及義大醫療財團法人義大醫院之
    診斷證明書1 份在卷可憑（以上證據，均據當事人於本院審
    理中明示同意有證據能力），本件事證明確，被告犯行堪以
    認定。
三、核被告賴宜輝所為，係犯刑法第277 條第1 項之傷害罪。被
    告前於民國106 年間因不能安全駕駛致交通危險罪等案件，
    經臺灣高雄地方法院分別判處有期徒刑4月、2月確定，嗣經
    同院以107 年度聲字第484 號裁定定應執行有期徒刑5 月確
    定，並於107 年6 月5 日易科罰金執行完畢，此有臺灣高等
    法院被告前案紀錄表1 份附卷足憑。其於有期徒刑執行完畢
    後5 年內，故意再犯本件有期徒刑以上之罪，為累犯。惟被
    告故意再犯之本案係傷害罪，與前案已執行完畢之不能安全
    駕駛致交通危險罪之犯罪態樣、情節、侵害法益均屬有別，
    非屬同質性犯罪，本院因認尚難以被告有該前科，即認被告
    具有特別惡性及對刑罰反應力薄弱之情事，爰不予加重其刑
    。
四、撤銷原判決之理由：
　㈠按刑罰之量定，固屬法院自由裁量之職權行使，惟刑事審判
    之量刑，旨在實現刑罰權之分配的正義，故法院對科刑判決
    之被告量刑，應符合罪刑相當原則，使罰當其罪，以契合人
    民之法律感情。此所以刑法第57條明定科刑時應審酌一切情
    狀，尤應注意該條所列各款情形，以為科刑輕重之標準（最
    高法院95年度台上字第1779號判決意旨參照）。再法院對於
    被告之量刑，亦應受比例原則與平等原則等一般法律原則之
    支配，以期達成客觀上之適當性、相當性與必要性之價值要
    求；又行為人犯後悔悟之程度，是否力謀恢復原狀或與被害
    人（告訴人）達成和解，及其後是否能確實履行和解條件，
    以彌補被害人（告訴人）之損害，均攸關於法院判決量刑之
    審酌，且基於「修復式司法」理念，國家亦有責權衡被告接
    受國家刑罰權執行之法益與確保被害人（告訴人）損害彌補
    之法益，務使二者間在法理上力求衡平。  
　㈡原審就被告犯行論罪科刑，固屬有見。惟被告已於111 年3 
    月6 日賠償告訴人謝善新臺幣5 仟元而與告訴人達成和解，
    此有和解書影本1 份在卷可憑（見本院簡上字卷第11頁），
    並為告訴人所是認，其並於本院審理中陳稱：「希望法院可
    以輕判（被告），不要有徒刑之宣告」（見前揭卷第37頁）
    ，是本件刑之裁量基礎事實已有變更，原審未及審酌上情，
    就首揭被告所犯之罪量處有期徒刑3 月及諭知以新臺幣1 仟
    元折算1 日之易科罰金折算標準，容有過重。準此，被告上
    訴主張其與告訴人已達成和解，希望可以從輕量刑等語為有
    理由，應由本院撤銷改判。
五、爰審酌被告不思以理性解決紛爭，僅因細故即公然於道路旁
    徒手傷害告訴人謝善，致告訴人受有如上傷害；惟念其事後
    坦承犯行，且已賠償告訴人謝善而與告訴人達成和解，有如
    前述，兼衡其犯罪之動機、手段，及其自述之教育程度、家
    庭生活、職業、收入及經濟狀況（見本院簡上字卷第37頁）
    等一切情狀，量處如主文所示之刑，並諭知易科罰金之折算
    標準。　　
據上論斷，刑事訴訟法第455 條之1 第1 項、第3 項、第369 條
第1 項前段、第364 條、第299 條第1 項前段，判決如主文。
本案經檢察官黃莉紜聲請簡易判決處刑，由檢察官潘國威到庭執
行職務。
中　　華　　民　　國　 111　　年　　 6 　　月　　9　　日
                  刑事第一庭    審判長法  官　王以齊
　　　　　　　　　                    法  官  楊宗翰
                                      法  官  粘凱庭
以上正本證明與原本無異。
不得上訴。                                             
中　　華　　民　　國　  111   年　　 6　　月　 　9  　日
                                      書記官  黃嘉慶

附錄本案所犯法條全文：
刑法第277條第1項：
傷害人之身體或健康者，處5 年以下有期徒刑、拘役或50萬元以
下罰金。